# 长期股权投资可否重分类为可供出售金融资产？

提问人：jackie2000 时间：2019-01-18 02:02:38
审计小白，a和 b 是集团公司的子公司，a对 b 有 30%的股权，但是 a并不对 b 有共同控制或重大影响，a 和 b都由集团公司控制，a 和b 的管理人员均由集团公司派出，重大决策均由集团公司做出，目前a 对 b的30%长期股权投资采用成本法核算，是否合理？可以将这部分长投转为可供出售金融资产么？

回答人：chenyiwei
这种可能性在实务中是存在的，尤其是股东之间存在关联方关系时，常常通过表决权委托、一致行动协议等方式将表决权集中到集团内某一个子公司，其他持股子公司相应丧失重大影响。

提问人：jackie2000 时间：2019-02-12 09:05:19
陈老师，这种情况下划分为金融资产以后，那合并报表里是不是不用确认少数股东权益和损益了呢？

回答人：chenyiwei
没有控制权，自然不纳入合并报表范围，也就不确认少数股权了。

提问人：jackie2000 时间：2019-02-14 11:47:03
陈老师，还有一件事情请教您，有家企业 2018 年 10 月底被行政划拨到现在的集团公司，集团公司合并的时间是 10 月底到 12 月 31 日之间吧，谢谢老师

回答人：chenyiwei
考虑是否为同一控制下合并。如果是则需追溯。